臺灣高等法院臺中分院民事裁定　　　　　 96年度抗字第131號
抗　告　人　甲○○
相　對　人　聖羅蘭建設股份有限公司
法定代理人　乙○○○
相　對　人　丙○○
上列抗告人因與相對人等間聲明異議事件，抗告人對於台灣苗栗
地方法院民國96年2月12日所為91年度執字第5673號裁定提起抗
告，本院裁定如下：
    　主  文
抗告駁回。
抗告費用由抗告人負擔。
    　理  由
一、本件抗告人聲明異議及抗告意旨略以：伊依台灣新竹地方法
    院82年度苗簡字第356號、83年度簡上字第94號判決為執行
    名義，請求相對人將坐落苗栗縣苗栗市○○○段3之132號土
    地內，如該判決附圖所示面積3平方公尺之地上物拆除，執
    行法院既已命債務人即相對人自動履行，則要如何拆除為相
    對人之責，其未自動履行時，執行法院自可依強制執行法第
    127條規定，以債務人之費用，命第三人代為履行，或依同
    法第128條規定，拘提、管收債務人或處怠金；亦得依同法
    第129條之l，通知有關機關為適當之協助。且債務人曾依台
    灣新竹地方法院82年度聲執字第127號裁定提出新台幣（下
    同）300萬元之擔保金，以撤銷假處分。系爭土地上建物拆
    除費用自可由此支付。系爭建物為違章建築，亦可命苗栗縣
    政府拆除大隊拆除。執行法院捨此不為，反命抗告人繳納鑑
    定費用708,000元，此非執行之必要費用，顯有不當，故求
    廢棄原裁定云云。
二、按命為代替行為之強制執行，執行法院除得對債務人發自動
    履行之執行命令外，若債務人不為該一定行為時，執行法院
    得以債務人之費用，命第三人代為履行。前項費用，由執行
    法院酌定數額，命債務人預付或命債權人代為預納，必要時
　　，並得命鑑定人鑑定其數額，此為強制執行法第127條所明
 　 定。另同法第28條亦明定：強制執行之費用，以必要部分為
    限，由債務人負擔，並應與強制執行之債權同時收取。前項
    費用，執行法院得命債權人代為預納。是債務人未履行其應
    為之行為時，執行法院自得命債權人代為預納費用，再以該
    費用委由第三人代為履行，關於應預納執行所需費用若干，
    必要時，自得委請鑑定人鑑定。惟命債權人預納之費用以執
    行事件進行之必要費用為限。
三、經查，本件拆除之標的物係門牌號碼為苗栗市○○里○○路
　　115號建物，該建物為住商用鋼筋混凝土造八層建物，各層
  　均有人居住使用，應拆除之3平方公尺位於大樓一側之樑柱
    部分，且有瓦斯、水電、消防管道線通過，有執行法院勘驗
    筆錄、土地及建物登記簿謄本附卷足稽。而執行法院於定執
    行方法，依前揭說明，自有委請鑑定人鑑定所需預納之執行
    費用若干？應以何種方式、如何執行？之必要。執行法院因
    而命債權人預納鑑定執行方式之鑑定費用，此屬強制執行所
    必要之費用，執行法院之命令及駁回抗告人聲明異議，洵屬
    有據。至抗告人主張系爭建物為違章建築，苗栗縣政府違法
    核發建築執照，應命苗栗縣政府拆除大隊拆除系爭建物等語
    。然強制執行程序係依強制執行名義執行以滿足債權人私法
    上之請求權，行政機關之職掌者乃公法上之問題，兩者不同
　　。執行法院委由任何第三人執行執行名義所載之債權，均須
　　以債務人之費用為之，亦即均得命債權人預納必要之執行費
　　用，非得免費以公務機關之設備處理私領域之權利義務爭執
　　。且系爭建物是否為違章建築？建物主管機關是否應予拆除
  　，則均非法院依執行名義執行時所得審究。抗告人仍執前詞
    求予廢棄原裁定及命由苗栗縣政府拆除大隊拆除等語，即非
    有理，應予駁回。
四、據上論結，本件抗告為無理由，依強制執行法第30條之l、
    民事訴訟法第495條之l第l項、第449條第l項、第95條、第
    78條，裁定如主文。
中　　華　　民　　國　　96　　年　　3 　　月　　8 　　日
                  民事第六庭    審判長法　官　袁再興
                                      法　官  陳賢慧
                                      法　官  吳惠郁
以上正本係照原本作成。
不得再抗告。
                                      書記官　江玉萍
中　　華　　民　　國　　96　　年　　3 　　月　　13　　日
　　　　　　　　　                                    Ｍ
